臺灣高等法院刑事裁定
111年度聲字第3708號
聲  請  人  臺灣高等檢察署檢察官
受  刑  人  林佑駿



上列聲請人因受刑人數罪併罰有二裁判以上，聲請定其應執行之
刑（聲請案號：臺灣高等檢察署111年度執聲字第1767號），本
院裁定如下：
    主  文
林佑駿犯如附表所示各罪所處之刑，應執行有期徒刑伍年。
    理  由
一、聲請意旨略以：受刑人林佑駿因犯詐欺等數罪，先後經判決
    確定如附表，應依刑法第50條第1項第1款、第2項、第53條
    及第51條第5款之規定，定其應執行之刑，爰依刑事訴訟法
    第477條第1項之規定聲請定應執行之刑。
二、按裁判確定前犯數罪者，併合處罰之；數罪併罰有二裁判以
    上者，應依第51條之規定，定其應執行之刑；宣告多數有期
    徒刑者，於各刑期中之最長期以上，各刑合併之刑期以下，
    定其刑期。但不得逾30年，刑法第50條、第53條、第51條第
    5款分別定有明文。次按數罪併罰中之一罪，依刑法規定得
    易科罰金，若因與不得易科之他罪併合處罰結果而不得易科
    罰金時，原可易科部分所處之刑，自亦無庸為易科折算標準
    之記載，有司法院大法官會議釋字第144、679號解釋可資參
    照。
三、本件受刑人因犯如附表各編號所示之罪，先後經判處如附表
    各編號所示之刑，均經分別確定在案，各罪均為裁判確定前
    所犯，有各該刑事判決書附卷可憑。其中受刑人所犯如附表
    編號1至3、5、7至9、13至15所示之罪所處之刑得易科罰金
    ，附表編號4、6、10至12所示之罪所處之刑則不得易科罰金
    ，原不得合併定應執行刑。惟受刑人請求檢察官就附表各編
    號所示之罪合併聲請定應執行刑，此有受刑人出具之定刑聲
    請切結書在卷可稽（見本院卷第9頁），合於刑法第50條第2
    項之規定，檢察官依受刑人之請求，聲請就附表所示各編號
    之罪聲請合併定應執行刑，核無不合，應予准許。審酌本件
    內部性及外部性界限，及受刑人所犯如附表所示各罪之犯罪
    類型、動機、態樣、侵害法益、行為次數等情狀，復就其所
    犯之罪整體評價其應受非難及矯治之程度，兼衡刑罰經濟與
    公平、比例等原則，並經受刑人對其定執行刑表示無意見（
    見本院卷第239頁），爰定其應執行之刑如主文所示。至受
    刑人所犯如附表編號1至3、5、7至9、13至15所示之罪，原
    雖得易科罰金，惟因與不得易科罰金之附表編號4、6、10至
    12所示之罪併合處罰結果而不得易科罰金時，即無庸為易科
    罰金之記載，並此敘明。
四、據上論斷，應依刑事訴訟法第477條第1項，第53條、第51條
    第5款、第50條第1項但書第1款、第2項，裁定如主文。
中　　華　　民　　國　　111 　年　　11　　月　  21　日
                  刑事第九庭    審判長法　官   潘翠雪
                                      法　官   陳俞婷
                                      法　官   陳筱珮 
以上正本證明與原本無異。
不得抗告。
                                      書記官   董佳貞
中　　華　　民　　國　　111 　年　　11　　月　  21　日
附表：
編號       1      2      3 罪名       詐欺     詐欺       詐欺 宣告刑  有期徒刑4月 有期徒刑4月 有期徒刑3月 犯罪日期  108/10/14 109/01/13 109/01/24 偵查（自訴）機關年度案號  士林地檢108年度偵字第17611、17612號 士林地檢109年度偵字第3535、3630號 士林地檢109年度偵字第3535、3630號 最後事實欄  法院   士林地院  士林地院  士林地院  案號 109年度湖原簡字第3號 109年度原簡字第2號 109年度原簡字第2號  判決日期  109/02/27 109/09/30  109/09/30 確定判決 法院    士林地院    士林地院   士林地院  案號 109年度湖原簡字第3號 109年度原簡字第2號 109年度原簡字第2號  判決確定日期  109/04/04 109/10/28  109/10/28 是否為得易科罰金之案件       是      是      是 備註  士林地檢109年度執字第2810號  士林地檢109年度執字第5150號 士林地檢109年度執字第5150號    編號2-3應執行有期徒刑6月    編號1-9應執行有期徒刑2年8月   
編號        4      5      6 罪名      詐欺      詐欺       詐欺 宣告刑  有期徒刑7月 有期徒刑3月 有期徒刑8月 犯罪日期  109/01/14 108/08/28 108/08/23 偵查（自訴）機關年度案號  士林地檢109年度偵字第3443、6184號 桃園地檢109年度調偵字第189號、109年度偵字第9367號 彰化地檢109年度偵字第4120號 最後事實欄  法院 士林地院   桃園地院  中高分院  案號 109年度原易字第9號 109年度審原簡字第83號 110年度原上易字第1號  判決日期  109/12/10 109/12/30  110/03/17 確定判決 法院    士林地院    桃園地院   中高分院  案號 109年度原易字第9號 109年度審原簡字第83號 110年度原上易字第1號  判決確定日期  109/12/10 110/02/10  110/03/17 是否為得易科罰金之案件       否      是      否 備註  士林地檢110年度執字第1118號 桃園地檢110年度執字第3590號 彰化地檢110年度執字第1732號   編號1-9應執行有期徒刑2年8月   
編號        7      8     9 罪名       詐欺      詐欺      詐欺 宣告刑  有期徒刑5月  有期徒刑5月 有期徒刑5月 犯罪日期  108/05/23~05/24 108/06/03~06/11 108/06/03~06/08 偵查（自訴）機關年度案號  新北地檢109年度偵字第2264號 新北地檢109年度偵字第2264號 臺北地檢110年度偵字第813號 最後事實欄  法院    新北地院  新北地院  臺北地院  案號 110年度原簡字第11號 110年度原簡字第11號 110年度審原簡字第41號  判決日期 110/06/21 110/06/21  110/11/30 確定判決 法院    新北地院   新北地院   臺北地院  案號 110年度原簡字第11號 110年度原簡字第11號 110年度審原簡字第41號  判決確定日期  110/08/10 110/08/10  110/12/29 是否為得易科罰金之案件      是      是      是 備註  新北地檢110年度執字第7741號  新北地檢110年度執字第7741號 臺北地檢111年度執字第636號   編號7-8應執行有期徒刑9月     編號1-9應執行有期徒刑2年8月   
編號        10       11     12 罪名       詐欺      詐欺       詐欺 宣告刑  有期徒刑7月  有期徒刑1年 有期徒刑8月 犯罪日期  108/09/14~09/17 108/11/27 107/10/05~10/06 偵查（自訴）機關年度案號  新北地檢110年度偵字第4367至4371號、第4373至4376號、110年度偵字第9451號 新北地檢110年度偵字第4367至4371號、第4373至4376號、110年度偵字第9451號 新北地檢110年度偵字第4367至4371號、第4373至4376號、110年度偵字第9451號 最後事實欄  法院    臺灣高院   臺灣高院  臺灣高院  案號 111年度原上易字第28號  111年度原上易字第28號 111年度原上易字第28號   判決日期  111/08/30 111/08/30 111/08/30 確定判決 法院    臺灣高院  臺灣高院  臺灣高院  案號 111年度原上易字第28號 111年度原上易字第28號 111年度原上易字第28號   判決確定日期  111/08/30 111/08/30  111/08/30 是否為得易科罰金之案件       否      否      否 備註  新北地檢111年度執字第9236號  新北地檢111年度執字第9236號 新北地檢111年度執字第9236號   編號10-12應執行有期徒刑2年   
編號        13       14     15 罪名      詐欺      詐欺      詐欺 宣告刑  有期徒刑5月  有期徒刑3月 有期徒刑4月 犯罪日期  109/03/01 108/02/17 109/01/05 偵查（自訴）機關年度案號  新北地檢110年度偵字第4367至4371號、第4373至4376號、110年度偵字第9451號 新北地檢110年度偵字第4367至4371號、第4373至4376號、110年度偵字第9451號 新北地檢110年度偵字第4367至4371號、第4373至4376號、110年度偵字第9451號 最後事實欄  法院   臺灣高院   臺灣高院 臺灣高院  案號 111年度原上易字第28號 111年度原上易字第28號 111年度原上易字第28號   判決日期  111/08/30 111/08/30  111/08/30 確定判決 法院    臺灣高院   臺灣高院   臺灣高院  案號 111年度原上易字第28號 111年度原上易字第28號 111年度原上易字第28號   判決確定日期  111/08/30 111/08/30 111/08/30 是否為得易科罰金之案件       是      是      是 備註  新北地檢111年度執字第9237號  新北地檢111年度執字第9237號 新北地檢111年度執字第9237號   編號13-15應執行有期徒刑10月